【裁判字號】    91,自,545
【裁判日期】    920221
【裁判案由】    公然侮辱等
【裁判全文】
臺灣臺北地方法院刑事裁定                          九十一年度自字第五四五號
    代  理  人  陳國雄  律師
    被      告  乙○○  女  五.
右列被告因公然侮辱等案件，經自訴人提起自訴，本院裁定如左：
    主  文
自訴駁回。
    理  由
一、本件自訴意旨略稱：自訴人前因受僱員工 Wendy表示家境困難有經濟壓力，故允
    為借款一萬元，並匯入Wendy所指定之銀行帳戶，詎料Wendy未償還借款前即離職
    ，自訴人復於九十一年六月六日，輾轉接獲吳啟賓律師代被告來函，表示曾接獲
    不明之匯款，誣指自訴人「經旅居友人介紹利用本人（即被告）作人頭戶在台灣
    幫該甲○○○○○○ ○○WADE購買股票（即跨國買賣股票逃播美國法律規範及漏稅等不當
    行為）」，嚴重妨礙自訴人名譽，且此件信函，係自訴人由他案（Wendy離職勞
    資民事案件）之對造律師處輾轉獲得，被告故意散布及惡意誹謗自訴人之犯意及
    事實明確，因認被告涉犯公然侮辱或誹謗罪或妨害信用罪嫌。
二、按法院或受命推事於自訴案件第一次審判期日前訊問及調查結果，如認為案件有
    刑事訴訟法第二百五十二條至第二百五十四條之情形者，得以裁定駁回其自訴，
    同法第三百二十六條第三項定有明文。
三、自訴人認被告涉犯公然侮辱等罪嫌，無非係以九十一年五月二十五日吳振賓律師
    事務所函及保管證書為主要論據。訊據被告乙○○堅詞否認有何自訴人所指之犯
    行，辯稱：並不認識自訴人，也不認識吳振賓律師或委任吳律師發函，應該是伊
    哥哥丙○○以伊名義委任吳律師發函，事前並未告知，直到九十一年九月二十五
    日回國開庭時才第一次看到等語。本院查：證人吳振賓律師於九十一年十二月九
    日到庭結證稱：「（問：九十一年五月二十五日吳振賓律師函及及保管證書這二
    張文件是否你受被告乙○○委託而寫的？）答：這是被告乙○○的哥哥丙○○來
    委託我寫的，內容我是根據丙○○所述而寫下的。（問：為何上開文件上寫明你
    受被告乙○○委託寫的？）答：我是根據丙○○提供給我的匯款資料，我才寫被
    告乙○○。」（見本院卷第八十頁）證人丙○○於九十二年一月十三日到庭亦證
    稱：在其妹妹即被告去美國後，始委任律師，前開律師函被告並不知情，是其代
    被告所發（見本院卷第一百頁），可知，本件自訴人所指稱之律師函實際上係由
    被告哥哥丙○○以被告之名義委任律師發函，被告並不知情，被告前揭所辯應足
    採信，本件被告既無委任律師發函之行為，難認被告有何公然侮辱、誹謗或妨害
    信用之故意或犯行，此外，本院亦查無其他積極證據足證被告有何自訴人所指之
    犯行，被告犯罪嫌疑不足，依照首開說明，本件自訴應予駁回。
據上論斷，應依刑事訴訟法第三百二十六條第三項、第二百五十二條第十款裁定如主
文。
中      華      民      國    九十二    年      二      月    二十一    日
                                      臺灣臺北地方法院刑事第五庭
                                          審判長法  官  廖紋妤
                                                法  官  朱夢蘋
                                                法  官  紀文惠
右正本證明與原本無異。
如不服本裁定，應於裁定送達後五日內向本院提出抗告狀。
                                                書記官  林妙穗
中      華      民      國    九十二    年      二       月   二十一    日


司法院資訊處製作；財團法人民間司法改革基金會備份。
